【裁判字號】    92,簡上,88
【裁判日期】    921113
【裁判案由】    傷害
【裁判全文】
臺灣基隆地方法院刑事判決                          九十二年度簡上字第八八號
    公  訴  人  臺灣基隆地方法院檢察署檢察官
    上  訴  人
    即  被  告  甲○○
右列上訴人即被告因傷害案件，不服本院基隆簡易庭九十二年度基簡字第六五八號，
中華民國九十二年八月十三日第一審刑事簡易判決（聲請案號：九十二年度偵字第二
０八六號），提起上訴，本院管轄之第二審合議庭判決如左：
    主      文
上訴駁回。
    事      實
一、甲○○於民國九十二年五月三十日夜間九時三十分許，在基隆市○○街九十八號
    乙○○所經營之「紅燈美人小吃店」內，因席位安排問題而與乙○○發生口角，
    乃甲○○竟基於傷害人身體之故意，徒手毆打當時正站立在「紅燈美人小吃店」
    櫃檯內之乙○○，並隨手拾起擺設在上開櫃檯上之物品朝乙○○之身體投擲，致
    乙○○前胸分別受有七Ｘ０．五公分、四Ｘ０．五公分擦傷之傷害。
二、案經被害人乙○○訴由基隆市警察局第一分局報請臺灣基隆地方法院檢察署檢察
    官偵查後，聲請本院以簡易判決處刑。
    理      由
一、訊之被告甲○○固不否認曾於前揭時、地，因席位安排問題而與告訴人乙○○發
    生口角，惟矢口否認有何前揭傷害犯行，辯稱：伊因不滿告訴人之席位安排（與
    其他客人併桌）而欲離開「紅燈美人小吃店」，乃告訴人竟出手拉扯不讓伊離去
    ，伊至此始回手將告訴人撥開，然伊並無出手毆打告訴人之行為云云。經查：右
    揭事實業據告訴人於偵查中及本院審理時指陳綦詳，並經證人丙○○○即當時亦
    在場之「紅燈美人小吃店」店員證述明確，且有行政院衛生署基隆醫院九十二年
    五月三十一日基醫傷字第０一二九０一號驗傷診斷書正本乙紙及事發後之現場照
    片九幀在卷可按。綜合上情勾稽以觀，本院因認告訴人所為之指述，因查無瑕疵
    可指，且與事實相符，而堪可採信。至證人丁○○即同日隨同被告前往「紅燈美
    人小吃店」消費之被告友人，於本院審理時，固迭聲證稱其確實未曾目睹被告有
    何告訴人所指之前揭傷害告訴人身體之行為等語，惟證人丁○○就被告與告訴人
    發生爭執之全部過程，並未全程在場見聞等情節，迭據證人丁○○於偵查中及本
    院審理時結證在卷；證人丁○○既未全程在場見聞被告與告訴人發生爭執之所有
    過程，則本院又如何能憑證人丁○○之片面所聞，即驟認告訴人及證人丙○○○
    所為陳述有何虛妄？從而，證人丁○○於本院審理時所為之證述，自尚不足以推
    翻前揭不利於被告之事證，此自屬情極灼然。綜上所陳，本院因認被告空言辯稱
    未出手傷人云云，要無足採；本件事證明確，被告傷害人身體之犯行，洵堪認定
    。
二、核被告所為，係犯刑法第二百七十七條第一項之傷害人身體罪。本院審酌被告動
    輒因細故即出手傷人，其行為殊不足取，惟慮及告訴人所受傷害尚屬輕微，並衡
    酌被告行為時之動機、目的、手段，認原審以被告罪證明確並適用刑事訴訟法第
    四百四十九條第一項前段、第四百五十四條第二項、刑法第二百七十七條第一項
    、第四十一條第一項前段、罰金罰鍰提高標準條例第一條前段、第二條之規定，
    量處被告拘役二十日，併諭知易科罰金之折算標準，其認事用法均無不當，量刑
    亦堪稱妥適；被告就原審判決濫行指摘而提起上訴，為無理由，應予駁回。
據上論斷，應依刑事訴訟法第四百五十五條之一第一項、第三項、第三百六十八條、
第三百七十三條，判決如主文。
本案經檢察官張長樹到庭執行職務。
中      華      民      國      九十二      年    十一    月    十三    日
                                臺灣基隆地方法院刑事第五庭
                                    審判長  法  官  陳志祥
                                            法  官  王福康
                                            法  官  王慧惠
右正本證明與原本無異。
本件判決不得上訴。
                                            書記官  吳麗雲
中      華      民      國      九十二      年    十一    月    十八    日


司法院資訊處製作；財團法人民間司法改革基金會備份。
